# 请教陈版：关于公司与客户针对前期已完成的项目签订利益返还补充协议的处理

提问人：wincolin 时间：2020-07-09 12:48:00
背景情况：
20X7年A公司与B客户签订设备买卖合同，合同总金额为人民币 1 亿元，相关合同中未提及验收后可能存在减值的情况及处理方案。A公司于20X8年取得盖有B客户公章的设备验收单并确认收入和应收账款。截止 2020 年，上述设备买卖合同合计收款 8000 万元,尚未收款金额为 2000 万元。
2020 年B客户与A公司协商，签订补充协议 ，协议明确列示：“合同签订后由于客观原因，合同未全部执行，因在量产初期A公司没有为B客户提供约定的技术支持服务，故双方约定该项目款项减值约 500 万元”，由A公司承担该减值，同时开具红字发票，该款项在 2020 年A公司应收B客户的货款中抵扣。
问题 1 ：IPO首次审计，报告期2018-2020年，补充协议约定的减值应该冲减 2018 年收入还是冲减 2020 年收入？
问题 2 ：该业务对应的税务上应该如何处理？在 2018 年处理还是在 2020 年处理？

回答人：chenyiwei
从主帖所述情况看，“合同签订后由于客观原因，合同未全部执行，因在量产初期A公司没有为B客户提供约定的技术支持服务，故双方约定该项目款项减值约 500 万元”，很可能表明A公司此前按全部合同价款确认收入是不恰当的，A公司存在履约瑕疵。因此该事项作为前期差错更正处理的可能性较大。如果属于重大差错的，应追溯重述前期报表。
税务上因为红字发票开具在 2020 年，因此纳税事项应在 2020 年内进行税务处理。